【裁判字號】    98,交訴緝,4
【裁判日期】    980501
【裁判案由】    公共危險等
【裁判全文】
臺灣板橋地方法院刑事判決             98年度交訴緝字第4號
公  訴  人  臺灣板橋地方法院檢察署檢察官
被      告  丁○○
                  （另案於臺灣臺北監獄臺北分監執行中）
上列被告因公共危險等案件，經檢察官提起公訴（九十六年度偵
緝字第二四七一號、九十六年度偵緝字第二四七二號），因被告
於本院準備程序中為有罪之陳述，嗣經本院合議庭裁定以簡式審
判程序審理，判決如下：
    主  文
丁○○因過失傷害人，處有期徒刑參月；又駕駛動力交通工具肇
事，致人受傷而逃逸，處有期徒刑柒月；意圖避免教育召集，應
受召集，無故逾召集期限二日，處有期徒刑肆月。應執行有期徒
刑壹年。
    事  實
一、丁○○係後備軍人，為三軍部隊博愛二二０一號教育召集之
    應召員，應於民國九十五年七月十七日上午八時，至花蓮縣
    新城鄉○里村○里路一七九號之北埔營區報到，該教育召集
    令已依法送達其戶籍地即臺北縣新莊市○○街一三六巷二十
    五號之三，並由丁○○簽收，詎竟仍意圖避免教育召集，無
    故不參加該次教育召集。
二、丁○○於九十六年四月十八日二十時十五分許，駕駛車牌號
    碼七一九三─RJ號自用小客車，沿臺北縣板橋市○○路往土
    城方向行駛，行經臺北縣板橋市○○路一段一四三號前，本
    應注意車前狀況，隨時採取必要之安全措施，且依當時情形
    ，並無不能注意之情事，竟疏未注意貿然向前行駛，致追撞
    同向前方由丙○○所騎乘之車牌號碼BNB ─三五一號重型機
    車，致該重型機車再追撞前方由乙○○駕駛之車牌號碼二R
    ─四六二號營業小客車，並造成丙○○受有右大腿挫傷並血
    腫之傷害。詎丁○○於肇事，致人受傷後，竟為逃避責任，
    未對受傷之丙○○為必要之救護措施，旋即汽車逃離現場。
    嗣警依其留置現場之車輛循線而查獲。
三、案經台北縣後備指揮部移送暨被害人丙○○訴由台北縣政府
    警察局板橋分局報請臺灣板橋地方法院檢察署檢察官偵查起
    訴，因被告於本院準備程序中為有罪之陳述，嗣經本院合議
    庭裁定以簡式審判程序審理。
    理  由
一、上揭犯罪事實，業據被告丁○○於本院準備及審理時均坦承
    不諱，其所為如犯罪事實(一)所示之犯行，有被告本人簽收之
    點閱召集令受領回執一紙附卷可稽，其並未依時前往報到之
    犯行甚明，該當於意圖避免教育召集，應受召集，無故逾應
    召期限二日罪嫌之構成要件；另被告所為如犯罪事實(二)所示
    之犯行，與告訴人丙○○於警詢及偵查中指訴之情節相符，
    核與人即被害人乙○○在警詢及偵查時證述屬實，且經證人
    即鑫發企業社五股分店長洪政義在警詢時證述，確係被告向
    其車行承租七一九三─RJ號自用小客車無訛，復有七一九三
    ─RJ號自用小客車行車執照、汽車租賃契約書影本、臺北縣
    政府警察局板橋分局道路交通事故現場圖、亞東紀念醫院乙
    種診斷證明書各一份、現場及車損照片共十四幀附卷可稽，
    被告犯行堪予認定，應依法論科。
二、核被告所為，係違反妨害兵役治罪條例第六條第一項第四款
    之意圖避免教育召集，應受召集，無故逾應召期限二日之罪
    （犯罪事實部分），及犯刑法第二百八十四條第一項前段
    之過失傷害罪、同法第一百八十五條之四駕駛動力交通工具
    肇事致人受傷而逃逸罪（犯罪事實部分），被告所犯上開
    過失傷害罪、駕車肇事逃逸罪、妨害兵役罪三罪，犯意各別
    、行為互殊，應予分論併罰。查被告於九十五年間，因施用
    第二級毒品，經本院以九十五年度簡字第六六九四號判處有
    期徒刑四月確定，於九十六年十二月二十二日執行完畢；又
    於九十六年間，因施用第二級毒品，經本院以九十六年度簡
    上字第一一０七號判決判處有期徒刑六月，目前尚在執行中
    ，有臺灣高等法院被告前案紀錄表在卷可查，此於本案雖不
    構成累犯，然仍得於量刑時列為素行參考，復斟酌被告犯罪
    之動機目的、肇事逃逸所生危害程度及犯後已於本院審理時
    自白犯罪、尚未與被害人達成和解等一切情狀，處如主文所
    示之刑，並定其應執行之刑，以示懲儆。
三、又「本條例施行前，經通緝而未於中華民國九十六年十二月
    三十一日以前自動歸案接受偵查、審判或執行者，不得依本
    條例減刑」，中華民國九十六年罪犯減刑條例第五條定有明
    文。查被告之犯罪時間固在九十六年四月二十四日前，然被
    告在臺灣板橋地方法院檢察署檢察官偵查中傳拘未到，經臺
    灣板橋地方法院檢察署檢察官分別於九十六年五月二十六日
    以甲○榮偵格緝字第三二九一號、九十六年六月二十九日以
    甲○榮偵格緝字第二七七二號發布通緝，至九十六年八月二
    十三日始為臺北縣政府警察局刑事警察局大隊緝獲，不符中
    華民國九十六年罪犯減刑條例所定之減刑要件，不予減刑，
    併予敘明。
據上論斷，應依刑事訴訟法第二百七十三條之一第一項、第二百
九十九條第一項前段，刑法第二百八十四條第一項前段、第一百
八十五條之四、第五十一條第五款、第十一條前段、妨害兵役治
罪條例第六條第一項第四款，刑法施行法第一之條一，判決如主
文。
本案經檢察官林俊峰到庭執行職務
中    華    民    國    98    年    5     月    1     日
                  交通法庭  法  官  潘  翠  雪
上列正本證明與原本無異。
如不服本判決，應於送達後十日內敘明上訴理由，向本院提出上
訴狀
                              書記官  江文彬
中    華    民    國    98    年    5     月    1     日
附錄本案論罪科刑法條全文：
刑法第二百八十四條
因過失傷害人者，處六月以下有期徒刑、拘役或五百元以下罰金
，致重傷者，處一年以下有期徒刑、拘役或五百元以下罰金。
從事業務之人，因業務上之過失傷害人者，處一年以下有期徒刑
、拘役或一千元以下罰金，致重傷者，處三年以下有期徒刑、拘
役或二千元以下罰金。
刑法第一百八十五條之四
駕駛動力交通工具肇事，致人死傷而逃逸者，處六月以上五年以
下有期徒刑。
妨害兵役治罪條例第六條
意圖避免教育召集或勤務召集，而有下列行為之一者，處3年以
下有期徒刑：
一  捏造免役、除役、轉役或免除召集原因者。
二  毀傷身體者。
三  拒絕接受召集令者。
四  應受召集，無故逾應召期限二日者。
五  使人頂替本人應召者。
無故不參加點閱召集，或意圖避免點閱召集，而有前項第一款至
第三款及第五款行為之一者，處一年以下有期徒刑、拘役或科新
臺幣九萬元以下罰金。
國民兵為避免應召集輔助軍事勤務犯第一項之罪者，處三年以下
有期徒刑。


司法院資訊處製作；財團法人民間司法改革基金會備份。
